【裁判字號】    95,抗,135
【裁判日期】    950530
【裁判案由】    撤銷假扣押
【裁判全文】
臺灣高等法院臺南分院民事裁定    95年度抗字第135號
抗告人  乙○○
上列抗告人因與相對人甲○○間撤銷假扣押事件，對於中華民國
95年3月27日臺灣台南地方法院95年度裁全聲字第51號裁定，提
起抗告，本院裁定如下：
    主  文
抗告駁回。
抗告訴訟費用由抗告人負擔。
    理  由
一、按「假扣押之原因消滅、債權人受本案敗訴判決確定或其他
    命假扣押之情事變更者，債務人得聲請撤銷假扣押裁定。」
    ，民事訴訟法第530條第1項定有明文。又假扣押之原因消滅
    ，或其他命假扣押之情事變更者，債務人固得聲請撤銷假扣
    押裁定，惟所謂假扣押原因消滅，係指已無日後不能強制執
    行或甚難執行之虞而言，例如債權人原以應在外國強制執行
    為假扣押原因者，現已得在國內強制執行，或以債務人有隱
    匿財產之虞，現債務人已為債權人設定抵押權等是；又所謂
    其他命假扣押之情事變更，則指債權人依假扣押保全執行之
    請求已經消滅或經本案判決予以否認或已喪失其聲請假扣押
    之權利之謂（最高法院76年台抗字第338號裁定意旨參照）
    。
二、本件抗告意旨略以：查相對人甲○○就其應給付抗告人之債
    務金額利息部分尚未付清，相對人即聲請撤銷本件假扣押裁
    定，非有理由，詎原審法院准許相對人之所請以裁定撤銷上
    開假扣押裁定，洵有未洽，為此提起抗告，請求廢棄原裁定
    云云。
三、經查：抗告人前因兩造間給付買賣價金事件，為保全對於系
    爭買賣價金之權利，遂向原審法院聲請對於相對人及另債務
    人沈鴻文在新台幣（下同）374萬5769元及訴訟費用23萬629
    6元，合計398萬2065元之範圍內予以假扣押，經該院91年度
    裁全字第5048號假扣押裁定准許在案，抗告人並於供擔保後
    向原審（執行）法院聲請假扣押強制執行，經該院91年度執
    全字第2419號假扣押執行事件將相對人所有之坐落台南市○
    區○○段21-50、25-1地號等二筆土地予以查封在案（限制
    範圍各為2分之1）。兩造間所涉之給付買賣價金事件，嗣經
    本院89年度重上更(二)字第39號民事判決命相對人及第三人沈
    鴻文應給付抗告人749萬1538元，及自民國（下同）86年1月
    29日起至清償日止，按年息百分之5計算之利息確定。抗告
    人嗣以上開確定判決為執行名義，聲請原審（執行）法院對
    相對人及第三人沈鴻文進行強制執行，並經該院以90年度執
    字第10420號受理執行在案。另相對人就上開請求給付買賣
    價金事件之訴訟費用，亦經原審法院以92年度聲字第696號
    裁定確定相對人及第三人沈鴻文應負擔之訴訟費用額為23萬
    7692元，復經抗告人以之為執行名義向原審（執行）法院聲
    請強制執行，亦經該院92年度執字第28532號受理後併入上
    開90年度執字第10420號執行在案。是依上述，本件相對人
    於上開強制執行案件應給付抗告人之金額為：買賣價金37
    4萬5769元（7,491,538÷2＝3,745,769）及自86年1月29日
    起至清償日止，按年息百分之5計算之利息。訴訟費用11
    萬8846元（237,692÷2＝118,846）。執行費用3萬5573元
    （除抗告人墊付之鑑價費、登報費、郵資外，並包括抗告人
    聲請執行繳納之執行費5萬2441元之半數，即2萬6221元）等
    各情，業經抗告人提出上開原審法院92年度聲字第696號確
    定裁定、本院89年度重上更(二)字第39號確定判決附卷可稽，
    並經本院調閱上開假扣押卷及二執行卷宗查核屬實，抗告意
    旨指稱兩造間本有債權債務關係存在之事實，固堪信真正。
四、惟查，抗告人主張之上開假扣押程序所保全之金錢債權，業
    於原審（執行）法院上開90年度執字第10420號強制執行程
    序受償完畢，此有上開執行卷之分配表及抗告人於91年7月
    26日出具之領款收據在卷足按，足認抗告人確已受領476萬
    5504元無訛（包括上述、所示款項，其中之利息部分
    計算至91年4月30日止），另上述所示之訴訟費用，亦經
    抗告人於95年1月3日具狀陳報確實已經相對人履行完畢，此
    有撤回狀（撤回原執行法院92年度執字第28532號執行案）
    附於上開90年度執字第10420號執行卷可稽。是依上述，堪
    認抗告人即假扣押之債權人就相對人部分已受本案全部清償
    完畢，抗告人原依假扣押保全執行之請求已經消滅，參照首
    揭說明，足認抗告人當初命假扣押之情事已變更，相對人聲
    請原審法院撤銷該院91年度裁全字第5048號假扣押裁定，於
    法有據，應予准許。
五、抗告意旨雖指相對人就上開債務尚有利息未完全清償云云，
    惟其並未提出證據以實其說，抗告人亦不否認業於上開強制
    執行程序受領清償之事實，是依上開事證，足認上開強制執
    行程序確因相對人清償完畢而終結。抗告人上開指摘，並無
    理由，不足採信。
六、綜上所述，抗告人聲請原審法院91年度裁全字第5048號假扣
    押裁定所保全之買賣價金請求權，業經相對人完全清償完畢
    ，相對人聲請撤銷上開假扣押之裁定，應有理由，原審以裁
    定准許，經核並無違誤。抗告意旨主張原審法院91年度裁全
    字第5048號假扣押裁定依法不得撤銷云云，求為廢棄改判，
    非有理由，應予駁回。
據上論結，本件抗告為無理由，應依民事訴訟法第四百九十五條
之一第一項、第四百四十九條第一項、第九十五條、第七十八條
，裁定如主文。
中    華    民    國    95    年    5     月    30    日
                  民事第三庭      審判長法  官  陳光秀
                                        法  官  徐宏志
                                        法  官  曾平杉
上為正本係照原本作成。
如不服本裁定，僅得於收受本裁定正本送達後10日內以適用法規
顯有錯誤為理由，向本院提出再抗告狀（須附繕本一份及繳納再
抗告裁判費新台幣1千元)，並經本院許可後始可再抗告於最高法
院。
中    華    民    國    95    年    6     月     2    日
                                        書記官  葉秀珍
【附記】
民事訴訟法第495條之1第2項準用同法第466條之1第1、2項規定
：
I對於第二審判決上訴，上訴人應委任律師為訴訟代理人。但上
  訴人或其法定代理人具有律師資格者，不在此限。
II上訴人之配偶、三親等內之血親、二親等內之姻親，或上訴人
  為法人、中央或地方機關時，其所屬專任人員具有律師資格並
  經法院認為適當者，亦得為第三審訴訟代理人。
                                                   K


司法院資訊處製作；財團法人民間司法改革基金會備份。
